【裁判字號】    89,聲再,32
【裁判日期】    890211
【裁判案由】    竊盜聲請再審
【裁判全文】
臺灣高等法院臺中分院刑事裁定                      八十九年度聲再字第三二號
    再審聲請人
    即受判決人  甲○○
右列聲請人因竊盜案件，對於本院八十八年度上易字第三二二０號中華民國八十八年
十二月三十一日確定判決（臺灣彰化地方法院八十八年度易字第一一三三號、臺灣彰
化地方法院檢察署八十八年度偵字第七二五八號）聲請再審，本院裁定如左：
    主  文
再審之聲請駁回。
    理  由
一、聲請意旨略稱：再審聲請人甲○○（以下稱聲請人）事後已以新台幣（以下同）
    一萬元之代價向花川匯購買系爭車輛，車主花勝興亦以書立放棄追訴同意書，此
    關係聲請人犯罪後態度等有關科刑輕重之事實，惟原判決未詳予調查並於判決書
    內記載。又車主花勝興於偵查中已提出同意書載明「．．．乙台舊車，因誤會而
    被甲○○拖走，是因誤認車主。今車主花勝興願放棄追訴，拋棄人花勝興。」因
    此，如花勝興已拋棄該車，聲請人予以拖走，即無不法所有之犯意，自有傳訊花
    勝興及書寫人顏昆貴之必要。為此，依刑事訴訟法第四百二十一條提起再審云云
    。
二、按刑事訴訟法第四百二十條第一項第六款斤謂發見確實之新證據，係指該證據於
    事實審法院判決前已經存在，為法院、當事人所不知，不及調查斟酌，至其後始
    行發見，且就證據本身形式上觀察，因不以絕對不須經過調查程序為條件，但必
    須顯然可認為足以動搖原有罪確定判決，而為受判決人無罪、免訴、免刑或輕於
    原判決所認罪名之判決者為限。此受理聲請再審之最後事實審法院，應就聲請再
    審理由之所謂「新證據」，是否具備事實審判決前已經存在，為法院、當事人所
    不知，事後方行發見之「嶄新性」，及顯然可認足以動搖原有罪確定判決，應為
    無罪、免訴、免刑或輕於原判決罪名之「顯然性」二要件，加以審查，為判斷應
    否准予開始再審之準據。又依特種刑事案件訴訟條例第二十八條第二項，為受判
    決人之利益聲請再審，係以足影響于判決之重要證據漏未審酌，認為有重大錯誤
    為要件，自係指原確定判決所認定之構成犯罪事實，與罪名輕重，以及免訴或必
    予免刑、減刑有關之事實，有重大錯誤，一經再審，即應受無罪、免訴、免刑、
    減刑或輕于原判所認罪名之判決而言。最高法院八十五年度台抗字第三０八號及
    三十九年度台特抗字第八號判決闡述甚詳。
三、原審法院認定聲請人成立竊盜罪，係以聲請人甲○○坦承右揭時地駕駛小貨車拖
    走該自小客車之事實不諱，惟矢口否認有竊盜犯行，辯稱：「伊係從事舊貨買賣
    業，當日伊在現場時，有一人在該部自小客車附近洗車，伊向該人訊問後去敲車
    主家門無人應門，那人又向伊說那部車子壞掉車主不要了，要伊將車子拖走，伊
    才將車子拖走，並非竊盜」云云。經查右揭事實，業據被害人花川匯之母花季美
    雲及該車使用人花勝興各於警訊、偵查及審理中指陳綦詳，且有車籍作業查詢資
    料表、贓物認領保管單乙紙及聲請人以小貨車拖吊該自小客車之照片二幀附卷可
    證；而聲請人雖曾於現場竊取該小客車前詢問在附近洗車之王學楨該車係何人所
    有，然王學楨僅告知係花家所有，惟並未告知該車車主不要了等情，業據證人王
    學楨於警訊及偵查中證述明確，聲請人上揭所辯王學楨告知車主不要了云云，顯
    非事實；再聲請人明知該車係花家所有，復有上鎖，則該車車主並無廢棄之意可
    見，聲請人猶持鐵管將車窗打破後以小貨車強行拖走，其有竊盜之不法所有意圖
    甚明，事證明確，聲請人所辯無非諉卸之詞，不足採信，其犯行洵堪認定。聲請
    人以事後與被害人和解後被害人所書立之同意書，抗辯其無竊盜之犯意，自無可
    取。又原審法院量刑時已就刑法第五十七條所規定之事項，如聲請人犯罪後之態
    度等詳予斟酌，有該判決書可稽，聲請人聲請意旨尚有誤會。故本件再審之聲請
    與法未合，不應准許，應予駁回。
四、據上論斷，應依刑事訴訟法第四百三十四條第一項裁定如主文。
中      華      民      國    八十九    年      二      月     十一     日
                                  臺灣高等法院臺中分院刑事第十庭                                         審判長法官
                                        審判長法  官  黃  永  泉
                                              法  官  蔡  名  曜
                                              法  官  蕭  廣  政
右正本證明與原本無異。
不得再抗告
                                              書記官  劉  建  智
中      華      民      國     八十九     年      二      月   十四     日
                                                                        Ｄ


司法院資訊處製作；財團法人民間司法改革基金會備份。
